臺灣臺南地方法院新市簡易庭民事裁定
111年度新簡調字第68號
聲  請  人
即  原  告  兆豐國際商業銀行股份有限公司

法定代理人  張兆順  
代  理  人  李孝騏  
            黃冠偉律師
相  對  人
即  被  告  張堂雄  
            張增楠  

            張靜香  
            張增義  
            林美滿  
            張原銘  
            張誌銘  
上列當事人間請求代位分割遺產等事件，本院裁定如下：
    主  文
原告應於本裁定送達之翌日起五日內，補繳第一審裁判費新臺幣
壹萬肆仟貳佰肆拾伍元，逾期不補正，即駁回原告之訴。
    理  由
一、按提起民事訴訟，應依民事訴訟法第1編第3章第2節相關規
    定繳納裁判費，此為必須具備之程式。原告之訴，有起訴不
    合程式之情形者，法院應以裁定駁回之，但其情形可以補正
    者，審判長應定期間先命補正；上開規定於簡易訴訟程序亦
    有適用，同法第249條第1項第6款、第436條第2項分別定有
    明文。次按訴訟標的之價額，由法院核定，民事訴訟法第77
    條之1第1項亦有明文。又債權人代位債務人對於第三債務人
    起訴，代位權僅為債權人對於債務人與第三債務人間之權利
    義務關係，非構成訴訟標的之事項；計算其訴訟標的價額，
    應就債務人與第三債務人間之權利義務關係定之（最高法院
    93年度台抗字第696號裁定參照）。
二、經查，原告本於債權人之地位，代位債務人張靜麗請求分割
    其自被繼承人張朝乾所繼承之遺產，而依原告民國111年12
    月5日民事聲請更正狀所附民事起訴狀所載，其請求代位分
    割被繼承人張朝乾之遺產為如附表所示之土地（下稱系爭土
    地），訴訟標的價額應以被代位人張靜麗因分割系爭土地所
    受利益之客觀價額為準。又原告主張張靜麗之應繼分為6分
    之1，而系爭土地於原告起訴時之公告土地現值為每平方公
    尺新臺幣（下同）39,800元，有土地登記第一類謄本附卷可
    參，以此為計算基準，本件訴訟標的價額核定為1,444,696
    元（計算方式詳如附表所示），應徵第一審裁判費15,355元
    ，扣除原告已繳納之1,110元，尚應補繳14,245元，茲依民
    事訴訟法第436條第2項、第249條第1項但書之規定，限原告
    於本裁定送達之翌日起5日內補繳，逾期不補正，即駁回其
    訴，特此裁定。
中　　華　　民　　國　　111 　年　　12　　月　　9 　　日
                  新市簡易庭  法  官  陳尹捷
附表：
編號 遺產內容 面積(平方公尺) 公告現值 權利範圍 原告主張被代位人張靜麗之應繼分 訴訟標的價額(元以下四捨五入) 1 臺南市○○區○○段000地號土地 967.69   39,800元/平方公尺   18分之3   6分之1 1,069,835元 2 臺南市○○區○○段000地號土地 306.09    338,400元 3 臺南市○○區○○段000地號土地 32.98    36,461元 總計      1,444,696元 
以上正本證明與原本無異。
如不服本裁定關於核定訴訟標的價額部分，應於裁定送達後10日
內向本院提出抗告狀，並繳納抗告費新台幣1,000元；其餘關於
命補繳裁判費部分，不得抗告。
中　　華　　民　　國　　111 　年　　12　　月　　9 　　日
          　　　　　　　　　  書記官  吳佩芬